【裁判字號】    89,交上易,7
【裁判日期】    890215
【裁判案由】    過失致死
【裁判全文】
臺灣高等法院刑事判決                              八十九年度交上易字第七號
    上  訴  人  臺灣台北地方法院檢察署檢察官
    上  訴  人
    即  被  告  甲○○
右上訴人因被告過失致死案件，不服臺灣台北地方法院八十八年度交易字第七二號，
中華民國八十八年十一月廿九日第一審判決 (起訴案號：臺灣台北地方法院檢察署八
十八年度偵字第九八號、第一一九九號)提起上訴，本院判決如左：
    主  文
上訴駁回。
    事實及理由
一、本案經本院審理結果，認第一審以上訴人即被告甲○○犯刑法第二百七十六條第
    一項之罪，判處有期徒刑陸月，並諭知易科罰金折算之標準為三百元折算一日，
    認事用法及量刑均無不當，應予維持，並引用第一審判決書記載之事實、證據及
    理由，至於原審判決書，因當事人均已執有，為避免國家社會資源之浪費，茲不
    再贅附。
二、被告上訴意旨略謂，原審並未審酌下列事項：
（一）被告肇事時已盡力將鄧元鈞送醫急救，並非置鄧元鈞之傷勢不理。
（二）被告在肇事後，已賠償鄧元鈞之父新台幣壹佰捌拾伍萬元，並非不與鄧元鈞家
      屬和解賠償損害。
（三）被害人鄧元鈞對於事故之發生，是否與有過失云云。
三、惟查：原審量刑前已審酌被告肇事後自首之情事，又被害人雖亦涉嫌違反號誌管
    制，有台北市車輛行車鑑定委員會鑑定意見書在卷可稽，就本件車禍之發生，被
    害人亦有過失，然縱令被害人對本件車禍之發生與有過失，仍無解於被告之過失
    責任。又原審認被告迄未與被害人家屬達成民事上和解賠償損害，為被告上訴否
    認，謂伊已賠償鄧元鈞之父新台幣壹佰捌拾伍萬元，並非不願和解云云，但查被
    告僅給付被害人新台幣六十五萬元之賠償與保險公司賠償之一百二十萬元，並未
    與被害人家屬完全和解。核原審均已斟酌及之，是其量刑並無不當，被告執陳詞
    指原審量刑過重，為無理由，應予駁回。
四、檢察官循告訴人乙○○請求所提起之上訴意旨略謂：被告嚴重違反道路交通安全
    規則而肇事，且迄未與告訴人和解，犯後態度不佳，原審僅科被告有期徒刑六月
    ，顯失諸輕等語。然查，原審於量刑前業已審酌上開情狀，本院認無量刑「顯失
    諸輕」情事，檢察官依告訴人之請求提起上訴，指摘原判決量刑不當，亦無理由
    ，應予駁回。
據上論結，應依刑事訴訟法第三百七十三條、第三百六十八條，判決如主文。
本案經檢察官劉斐玲到庭執行職務。
中    華    民    國    八十九    年      二        月        十五      日
                            台灣高等法院刑事第八庭
                                審判長法  官  蔡  秀  雄
                                      法  官  沈  宜  生
                                      法  官  陳  炳  彰
右正本證明與原本無異。
不得上訴。
                                      書記官  賴  淑  真
中    華    民    國    八十九    年      二        月        十八      日
附錄本案論罪科刑法條：
刑法第二百七十六條第一項
因過失致人於死者，處二年以下有期徒刑、拘役或二千元以下罰金。


司法院資訊處製作；財團法人民間司法改革基金會備份。
